臺灣桃園地方法院刑事判決　　　　　　　　　　　　　九十年度訴字第一七四號
　　公　訴　人　臺灣桃園地方法院檢察署檢察官
　　被　　　告　丙○○
　　選任辯護人　甲○○
右列被告因強盜等案件，茲經檢察官提起公訴（九十年度偵字第一六八八三號），本
院判決如左：
    主      文
丙○○攜帶兇器竊盜，因脫免逮捕，當場施以強暴，處有期徒刑伍年壹月。
扣案之美工刀壹把沒收。
    事      實
一、丙○○意圖為自己不法之所有，基於竊盜之犯意，於民國（下同）九十年十月四
    日二十三時三十分許，攜帶客觀上足以為兇器之美工刀一把進入桃園縣平鎮市○
    ○路八十七號「ＯＫ便利商店」內，徒手竊得該店內之襪子一雙，得手後置於褲
    袋內，拒不付帳即走出店門外，為店員乙○○發現追出店外攔阻，並告知丙○○
    偷竊襪子，丙○○聞後欲行逃跑，乙○○遂抓住丙○○左手欲將丙○○逮捕，詎
    丙○○為脫免逮捕，竟以右手持預藏之美工刀推出刀刃並作勢揮砍乙○○，以此
    方式對乙○○施以強暴，嗣經乙○○將丙○○制服取下美工刀後報警，於同日晚
    上二十三時五十分許，經員警逮捕，並扣得其所有供犯罪所用之美工刀一把。
二、案經桃園縣警察局平鎮分局報請臺灣桃園地方法院檢察署檢察官偵查起訴。
　　理　　　由
一、訊據被告丙○○否認有何右揭強盜犯行，辯稱：伊並未竊取該店之東西，是店員
    先抓住伊，伊才拿出美工刀，查獲當時他人不舒服，不知發生何事云云。惟查：
    右揭事實，業據被告丙○○於警訊時坦承有在該店拿了襪子後放入右褲袋內，走
    出店明外被店員發現後，有發生口角進而衝突，有帶其所有之美工刀進入店內等
    情不諱，並據證人即被害人乙○○證述：被告丙○○於九十年十月四日二十三時
    三十分左右進入店內選購商品，因他行跡怪異且手中握有一把大型美工刀，我便
    特別注意他，他當時選了一雙三花牌棉襪便放入他右褲袋內，然後慢慢自店入往
    店外移動，隨即走出店外，我見狀便上前攔阻，告知他你褲袋內襪子尚未結帳，
    丙○○辯稱他沒有拿東西，因他所竊取之襪子有一截露出褲袋外，我便指著他袋
    中襪子稱東西在你褲袋內尚未結帳，他聽了後便腦羞成怒口出惡言，並作勢逃跑
    ，然後我就抓他的手將他拉回店內，他便與我發生扭打，他在店內便將手中之大
    型美工刀刀刃推出作勢砍我，被我抓住搶下將他壓倒在地，我隨即打電話報警，
    當時歹徒只有一人，一雙襪子價值約新臺幣九十九元，於審理時則證稱：我是Ｏ
    Ｋ便利商店是大夜班店員，九十年十月四日晚上十一時多被告進來時手上就有美
    工刀，手放在後面，我有特別注意被告，店裡面有監視錄影帶，錄影機是照櫃台
    部分，被告邊走邊拿東西放到右邊褲袋裡，當時我看被告沒有重病或不舒服、很
    難過的樣子，錄影帶提出給警察局，被告就拿襪子，繞一繞後就走出去，我追出
    去叫被告，當時只有我一位店員，我說先生你有拿東西為何沒有付錢，被告說沒
    有，有要逃跑的樣子，我便抓著被告的左手臂，把被告抓回店裡，被告拿出美工
    刀，把刀刃推出來，說他有刀，有作勢要揮並要掙脫的意思，當時我的心裡有一
    點緊張害怕，後來我把被告兩支手腕抓住，將被告制服於地，再把刀子拿起來，
    當時店裡有一位客人再看雜誌，我請客人報警，我等警察到現場跟警察說，警察
    有在被告褲袋裡起獲襪子等語（見本院九十年十一月二十二日訊問筆錄）明確等
    語明確，又本院經勘驗前開便利商店所提供之案發當日錄影帶結果：錄影帶時間
    顯示被告丙○○於廿三時廿七分四十六秒時進入該ＯＫ便利商店，被告著短褲及
    一件外套，手背於背後，逗留至廿三時四十二分十二秒走出便利商店，店員追出
    便利商店，於廿三時四十三分廿六秒將被告反身抓住至便利商店門口，被告被抓
    入店前用左手拿美工刀，並換至右手推出刀刃，轉身作勢欲刺店員，進入店內被
    告大吼「我沒有東西‧‧‧買紅茶吃」，店員說拿出東西，將刀子放下，店員於
    廿三時四十四分十七秒將被告壓倒在地，並將刀子搶下放櫃台，廿三時五十一分
    左右警察趕到，詢問年籍資料，於五十五分將被告帶走，有本院九十年十二月二
    十一日之訊問筆錄、九十一年一月十日審判筆錄在卷可稽。綜上所述，足認被告
    辯稱未竊取店內襪子，未持刀施強暴云云，顯與事實不符，不予採信。次查，證
    人吳啟新即查獲本件之警員證稱：（問：當時查獲經過？）當時晚上十一點五十
    分左右接獲報案，到達現場後便利商店店員抓著被告。（問：當時有無於被告麥
    身上查獲襪子？）有，在被告褲子右邊口袋查獲。是到場後從被告身上右邊褲子
    口袋查獲。（問：當時被告精神狀況如何？）沒有異常，沒有病發情形，與一般
    人不一樣，有點傻傻的感覺。（問：證人製作筆錄時被告瞭解意思？）瞭解，有
    通知家屬。（問：家屬有無說被告罹患羊癲風？）沒有等語綦詳。此外，並有贓
    物認領保管單、美工刀一支等扣案可資佐證，足認被告前開辯解案發當時精神達
    於耗弱程度云云，亦係事後卸責之詞，不足採信。綜上，本件事證已明，被告犯
    行洵堪認定。
二、核被告丙○○攜帶客觀上足以作為兇器使用之美工刀竊取他人之財物，又為脫免
    逮捕對被害人強志強施以強暴脅迫，應以強盜論，其所犯準強盜罪已具有刑法第
    三百二十一條第一項第三款之情形，即應依第三百三十條第一項帶兇器強盜罪
    論處。爰審酌被告之素行尚佳，並無前科（有臺灣高等法院被告全國前案紀錄表
    可稽）、犯罪之動機、方法、所竊取之物價值不高、被害人當時並未受傷，所生
    危害尚微、被告犯後否認犯行之態度等一切情狀，量處如主文所示之刑，以資懲
    儆。扣案之美工刀一支，為被告丙○○所有供犯罪所用之物，業據被告於警訊供
    明，其事後否認為其所有，不足採信，應依刑法第三十八第一項第二款規定宣告
    沒收之。
據上論斷，應依刑事訴訟法第二百九十九條第一項前段，刑法第三百三十條第一項、
第三十八條第一項第二款，判決如主文。
本案經檢察官洪景明到庭執行職務。
中　　　華　　　民　　　國　　九十一　　年　　　一　　　月　　二十四　　日
                                      臺灣桃園地方法院刑事第六庭
                                          法  官    游  紅  桃
右正本證明與原本無異。
如不服本判決，應於判決送達後十日內向本院提出上訴狀 (應附繕本)，上訴於臺灣
高等法院。
                                          書記官    王  元  宏
中　　　華　　　民　　　國　　九十一　　年　　　一　　　月　　二十四　　日
附論罪科刑依據之法條：
刑法第三百三十條第一項
